臺灣臺北地方法院刑事判決
111年度審易字第965號
公  訴  人  臺灣臺北地方檢察署檢察官
被      告  詹育維




上列被告因詐欺等案件，經檢察官提起公訴（110年度偵字第354
 59號），被告於準備程序中就被訴事實為有罪之陳述，經本院
告以簡式審判程序之旨，並聽取當事人之意見後，經本院合議庭
裁定，由受命法官獨任行簡式審判程序，並判決如下：
    主      文
詹育維犯如附表所示之罪，各處如附表所示之刑。應執行有期徒
刑柒月，如易科罰金，以新臺幣壹仟元折算壹日。
未扣案信用卡簽單上偽造之「張毓娟」署押壹枚，沒收；犯罪所
得價值新臺幣伍仟元之遊戲點數利益沒收，於全部或一部不能沒
收或不宜執行沒收時，追徵其價額。
    事實及理由
一、按簡式審判程序之證據調查，不受第159條第1項之限制，刑
    事訴訟法第273條之2定有明文，是於行簡式審判程序之案件
    ，被告以外之人於審判外之陳述，除有其他不得做為證據之
    法定事由外，應認具有證據能力，合先敘明。
㈠、起訴書犯罪事實欄一第1行至第4行「詹育維意圖為自己不法
    之所有，基於竊盜犯意，於民國110年5月21日凌晨3時9分許
    ，前往其配偶之姊張毓娟位在新北市○○區○○街000巷0弄0號
    住處，復持該屋旁某處備份鑰匙入屋行竊，進而竊得張毓娟
    所有黑色側背包1個得手」更正為「詹育維基於無故侵入他
    人住宅之犯意，於民國110年5月21日凌晨3時9分許，至其當
    時配偶張趙琳（嗣於110年9月3日離婚）之胞姊張毓娟位於
    新北市○○區○○街000巷0弄0號之住宅，以持放置於該屋旁某
    處備份鑰匙開啟大門之方式侵入前開張毓娟之住宅，並竊取
    張毓娟所有之黑色側背包1個得手（親屬間竊盜部分未據合
    法告訴詳後述）；
㈡、犯罪事實欄一第6行「復意圖為自己不法之所有，基於詐欺之
    犯意」補充更正為「復基於行使偽造私文書及意圖為自己不
    法之所有之詐欺得利犯意」；第8行「富邦銀行信用卡」補
    充為「台北富邦銀行信用卡（卡號0000000000000000號）」
    ；第9行至第11行「盜刷5,000元而購買等值之遊戲點數，致
    該門市不知情之店員陷於錯誤，而讓詹育維為上開消費，足
    生損害於張毓娟」更正為「佯為本案信用卡持卡人本人，於
    信用卡簽單持卡人簽名欄位中偽簽『張毓娟』之署名1枚，交
    付予前開商店店員核對而行使，使該店員陷於錯誤，誤以為
    係張毓娟本人之消費，而交付詹育維價值5,000元之遊戲點
    數，足生損害於張毓娟、富邦銀行及前開商店」；第12行「
    接續」更正刪除；
㈢、證據部分補充「台北富邦商業銀行股份有限公司金融安全部1
    11年8月25日覆函暨其附件（信用卡交易明細、偽造之信用
    卡簽單影本）1份（見本院卷第63至67頁）」及被告詹育維
    於本院準備程序及審理時之自白外，其餘犯罪事實及證據均
    引用如附件檢察官起訴書之記載。　　
三、應適用之法律及科刑審酌事由
㈠、按刑法第324條第2項之親屬間竊盜、竊佔罪，因該犯罪之本
    質，並非告訴乃論，所以須告訴乃論，係因犯人與被害人間
    之身分關係而生，是否提出告訴，應以被害人明示之意思表
    示為主，即告訴人除須表明犯罪事實及希望訴追之意外，尚
    須具體指明告訴之對象，始生告訴之效力（最高法院24年上
    字第2193號判例意旨參照）。公訴意旨就附表編號一部分，
    雖認被告涉犯刑法第321條第1項第1款侵入住宅竊盜罪嫌，
    惟被告行為時與張毓娟有旁係姻親二親等之姻親關係（被告
    行為時為張毓娟妹妹之配偶），而員警調查懷疑被告涉有上
    開罪嫌後通知張毓娟製作筆錄時，張毓娟僅具體表明對被告
    提出侵入住宅告訴等語（見偵查卷第17、18頁），並未具體
    表明對被告提出竊盜告訴，依前揭見解，就竊盜部分之刑事
    告訴尚非適法，惟其民事求償權仍不受影響，附此敘明。又
    此部分侵入住宅犯行業與起訴犯罪事實之基本社會事實同一
    ，爰依法變更起訴法條。
㈡、是核被告如附表編號一所為，係犯刑法第306條第1項之侵入
    住宅罪；如附表編號二所為，係犯刑法第216條、第210條之
    行使偽造私文書罪及同法第339條第2項之詐欺得利既遂罪；
    如附表編號三、四所為，均係犯刑法第339條第3項、第2項
    之詐欺得利未遂罪。
㈢、附表編號二部分，起訴意旨雖漏未論及被告同時涉犯刑法第2
    16條、第210條之行使偽造私文書罪嫌，惟此部分與起訴之
    詐欺犯行有想像競合之一罪關係，自為起訴效力所及，且經
    本院當庭補充告知罪名（見本院卷第81頁），無礙於被告之
    訴訟上防禦權，本院自應併予審理。又被告於信用卡簽單上
    偽造「張毓娟」之署押，係偽造私文書之部分行為，偽造私
    文書後復持以行使，其偽造之低度行為，應為行使之高度行
    為所吸收，應不另論罪。被告此部分犯行係以一行為同時觸
    犯刑法第216條、第210條之行使偽造私文書罪及同法第339
    條第2項之詐欺得利既遂罪，為想像競合犯，應依刑法第55
    條規定，從一重依刑法第216條、第210條之行使偽造私文書
    罪處斷。
㈣、附表編號三、編號四部分，被告著手詐欺得利後未成功而未
    遂，為未遂犯，應依刑法第25條第2項規定，按既遂犯之刑
    減輕之。
㈤、爰以行為人之責任為基礎，審酌被告上揭犯行之行為情節及
    造成損害程度，參以被告犯後坦承犯行，雖於偵查中與告訴
    人達成和解並返還證件等物（見偵查卷第61頁和解書），但
    嗣後並未依約給付賠償，業據被告供承在卷（見本院卷第84
    頁），復參酌被告大學肄業之智識程度，自述入監前從事賣
    車業務，無需扶養之人（見本院卷第84頁）之生活狀況等一
    切情狀，分別量處如主文所示之刑，並定應執行之刑，及均
    諭知易科罰金之折算標準，以示懲儆。
四、沒收部分
㈠、本案被告於偽造之信用卡簽單（見本院卷第67頁）上偽簽之
    「張毓娟」署押1枚，依刑法第219條之規定應諭知沒收。而
    偽造之信用卡簽單1張，雖為供本件犯罪所用之物，惟因業
    已分別交付7-11承富門市之店員收執，非屬被告所有，爰不
    予宣告沒收。　　
㈡、再被告詐得價值新臺幣5,000元之遊戲點數利益部分，為其犯罪所得，爰依刑法第38條之1第1項前段、第3項規定宣告沒收，並於全部或一部不能沒收或不宜執行沒收時，追徵其價額。
㈢、至被告持以盜刷之本案信用卡，既未扣案，且仍得重新申請
    ，尚無沒收之必要，附此敘明。　　
五、不另為不受理諭知部分
㈠、起訴意旨認被告就附表編號一部分，係涉犯刑法第321條第1
    項第1款之加重竊盜罪嫌，而被告於行為時之配偶張趙琳（
    嗣於110年9月3日離婚）為被害人張毓娟之胞妹，是其等兩
    人間有旁系姻親二親等之親屬關係，依刑法第324條第2項之
    規定，被告所涉刑法第321條第1項第1款之罪，須告訴乃論
    。
㈡、查被害人於110年5月22日第一次接受警方詢問表明提出竊盜
    告訴時，向員警稱並無懷疑對象或證據提供等語（見偵查卷
    第13頁），嗣經員警調閱監視器認為被告涉有重嫌並提供監
    視器予被害人觀看後，被害人已知悉被告為犯罪嫌疑人，惟
    其後於偵查期間被害人均未具體指明對被告提出竊盜告訴，
    且本院受理當時，距本案發生之日期已逾6個月之告訴期間
    ，且無從補正告訴，是起訴意旨此部分顯屬刑事訴訟法第30
    3條第3款「未經告訴」之情形，本應就此部分諭知不受理判
    決，惟因此部分若成立犯罪，與前揭論罪科刑部分，有法律
    上一罪關係，爰不另為不受理之諭知。　　　　
據上論斷，應依刑事訴訟法第273條之1第1項、第299條第1項前
段、第300條、第310條之2、第454條第2項，刑法第216條、第21
 0條、第306條第1項、第339條第2項、第3項、第25條第2項、第
55條、第41條第1項前段、第8項、第51條第5款、第38條之1第1
項前段、第3項、第219條，刑法施行法第1條之1第1項判決如主
文。　　　　
本案經檢察官洪敏超提起公訴，檢察官黃耀賢到庭執行職務。
中　　華　　民　　國　　111 　年　　9 　　月　　16　　日
                    刑事第二十庭法  官    謝欣宓
上正本證明與原本無異。 
如不服本判決應於收受送達後20日內向本院提出上訴書狀，並應
敘述具體理由；其未敘述上訴理由者，應於上訴期間屆滿後20日
內向本院補提理由書（均須按他造當事人之人數附繕本）「切勿
逕送上級法院」。告訴人或被害人如對於本判決不服者，應具備
理由請求檢察官上訴，其上訴期間之計算係以檢察官收受判決正
本之日期為準。因疫情而遲誤不變期間，得向法院聲請回復原狀
。
                                書記官    朱俶伶　
中　　華　　民　　國　　111 　年　　9 　　月　　16　　日
附錄本案論罪科刑法條
中華民國刑法第216條
（行使偽造變造或登載不實之文書罪）
行使第210條至第215條之文書者，依偽造、變造文書或登載不實
事項或使登載不實事項之規定處斷。
中華民國刑法第210條
（偽造變造私文書罪）
偽造、變造私文書，足以生損害於公眾或他人者，處5年以下有
期徒刑。
中華民國刑法第306條
無故侵入他人住宅、建築物或附連圍繞之土地或船艦者，處1年
以下有期徒刑、拘役或9千元以下罰金。
無故隱匿其內，或受退去之要求而仍留滯者，亦同。
中華民國刑法第339條
（普通詐欺罪）
意圖為自己或第三人不法之所有，以詐術使人將本人或第三人之
物交付者，處5年以下有期徒刑、拘役或科或併科50萬元以下罰
金。
以前項方法得財產上不法之利益或使第三人得之者，亦同。
前二項之未遂犯罰之。
附表：
編號 犯罪事實 罪名及宣告刑 一 侵入張毓娟住宅之部分 詹育維犯侵入住宅罪，處有期徒刑貳月，如易科罰金，以新臺幣壹仟元折算壹日。 二 被告於110年5月21日上午7時13分許，在統一超商承富門市盜刷詐得價值5000元遊戲點數利益之部分 詹育維犯行使偽造私文書罪，處有期徒刑參月，如易科罰金，以新臺幣壹仟元折算壹日。 三 被告於110年5月21日上午7時33分許，在全家超商大北門市盜刷2萬元未成功之部分 詹育維犯詐欺得利未遂罪，處有期徒刑貳月，如易科罰金，以新臺幣壹仟元折算壹日。 四 被告於110年5月21日上午7時47分許，在統一超商日安門市盜刷1萬元未成功之部分 詹育維犯詐欺得利未遂罪，處有期徒刑貳月，如易科罰金，以新臺幣壹仟元折算壹日。 
附件：
臺灣臺北地方檢察署檢察官起訴書
                                    110年度偵字第35459號
　　被　　　告　詹育維　男　35歲（民國00年0月0日生）
　　　　　　　　　　　　住臺北市○○區○○○路0段0號7樓                            之3
　　　　　　　　　　　　國民身分證統一編號：Z000000000號
上列被告因竊盜等案件，已經偵查終結，認應提起公訴，茲將犯
罪事實及證據並所犯法條分敘如下：
　　　　犯罪事實
一、詹育維意圖為自己不法之所有，基於竊盜犯意，於民國110
    年5月21日凌晨3時9分許，前往其配偶之姊張毓娟位在新北
    市○○區○○街000巷0弄0號住處，復持該屋旁某處備份鑰匙入
    屋行竊，進而竊得張毓娟所有黑色側背包1個得手。其後詹
    育維除將該黑色背包內現金新臺幣（下同）5,000元花用一
    空外，復意圖為自己不法之所有，基於詐欺之犯意，於110
    年5月21日上午7時13分許，在臺北市○○區○○路0段00號7-11
    承富門市持其竊得之張毓娟所有黑色側背包內富邦銀行信用
    卡（下稱本案信用卡），盜刷5,000元而購買等值之遊戲點
    數，致該門市不知情之店員陷於錯誤，而讓詹育維為上開消
    費，足生損害於張毓娟。詹育維見上開盜刷行為已順利完成
    ，乃食髓知味，接續於同日上午7時33分許，持本案信用卡
    ，在臺北市○○區○○路000號全家大北門市盜刷20,000元惟因
    故刷卡未成功而不遂，其後詹育維仍未死心，又於同日上午
    7時47分許，持本案信用卡前往臺北市○○區○○路000號7-11日
    安門市盜刷10,000元惟仍刷卡未成功而不遂。嗣張毓娟於11
    0年5月21日上午8時許，接獲富邦銀行之通知，始知本案信
    用卡遭盜刷，進而發覺上開黑色側背包遭竊之情，乃報警處
    理而查獲。
二、案經張毓娟訴由新北市政府警察局新店分局報告偵辦。
　　　　證據並所犯法條
一、證據清單及待證事實：
編號 證據名稱 待證事實 1 被告詹育維之供述 被告坦承竊取張毓娟之背包並到刷背包內之信用卡購買遊戲點數，及竊取詹春輝之行動電話變現等事實。 2 告訴人張毓娟之指訴 告訴人張毓娟放在家中之背包遭竊，並遭被告盜刷信用卡購物事實。 3 告訴人張毓娟住處前方監視錄影畫面 被告侵入告訴人張毓娟住處行竊之事實。  4 富邦銀行冒刷明細表 被告以竊得告訴人之信用卡盜刷之事實 
二、就入屋行竊張毓財物部分，核被告所為，係犯刑法第321條
    第1項第1款之加重竊盜罪嫌；其後就被告以張毓娟所有信用
    卡盜刷購物乙節，核其所為，係犯刑法第339條第1項之詐欺
    取財罪嫌。又被告持本案信用卡盜刷購物失敗2次，核其所
    為，均係犯刑法第339條第3項、第1項之詐欺取財未遂罪嫌
    。被告所犯上開各罪間，其犯意各別，行為互殊，請分論併
    罰。
三、依刑事訴訟法第251條第1項提起公訴。
　　此　致
臺灣臺北地方法院
中　　華　　民　　國　 111　　年　　4　　月　  20 　　日
　　　　　　　　　　　　　　　檢　察　官　洪敏超
本件正本證明與原本無異　
中　　華　　民　　國　　111 　年　　5 　　月　　9 　　日
                              書  記  官  李思靜
附錄本案所犯法條全文   

中華民國刑法第321條
犯前條第 1 項、第 2 項之罪而有下列情形之一者，處 6 月以
上 5 年以下有期徒刑，得併科 50 萬元以下罰金：
一、侵入住宅或有人居住之建築物、船艦或隱匿其內而犯之。
二、毀越門窗、牆垣或其他安全設備而犯之。
三、攜帶兇器而犯之。
四、結夥三人以上而犯之。
五、乘火災、水災或其他災害之際而犯之。
六、在車站、港埠、航空站或其他供水、陸、空公眾運輸之舟、
    車、航空機內而犯之。
前項之未遂犯罰之。
中華民國刑法第339條
（普通詐欺罪）
意圖為自己或第三人不法之所有，以詐術使人將本人或第三人之
物交付者，處 5 年以下有期徒刑、拘役或科或併科 50 萬元以
下罰金。
以前項方法得財產上不法之利益或使第三人得之者，亦同。
前二項之未遂犯罰之。